臺灣基隆地方法院刑事判決　　　　　　　 96年度易字第461號
公　訴　人　臺灣基隆地方法院檢察署檢察官
被　　　告　丙○○
上列被告因竊盜案件，經檢察官提起公訴（96年度偵字第3185號
），經本院裁定以簡式審判程序進行審理，並判決如下：
    主  文
丙○○攜帶兇器竊盜，累犯，處有期徒刑柒月。扣案之老虎鉗壹
支沒收。
    事實及理由
一、本件除證據部分補充「「被告於本院準備程序及審判程序之
    自白」外，餘犯罪事實、證據均引用如附件檢察官起訴書之
    記載。
二、論罪科刑：
  (一)按刑法321條第1 項第3款之攜帶兇器竊盜罪，係以行為人攜
    帶兇器為其加重要件，此所謂兇器，其種類並無限制，凡客
    觀上足以對人之生命、身體安全構成威脅，具有危險性之兇
    器均屬之，且祇須行竊時攜帶此種具危險性之兇器為已足，
    並不以攜帶之初有行兇之意圖為必要（最高法院79年臺上字
    第5253號判例意旨參照），亦不以將該兇器自他地攜往行竊
    地為必要（最高法院62年臺上字第2489號判例意旨參照），
    是不問該兇器係行為人自行攜往行竊現場，或在竊盜現場臨
    時持以行竊，均應論行為人以攜帶兇器竊盜罪。查扣案之老
    虎鉗，屬金屬材質，質地堅硬，倘持之朝人體揮戳，對人之
    生命、身體安全均足以構成威脅，屬具有危險性之兇器。
  (二)核被告所為，係犯刑法第321條第1 項第3款之攜帶兇器加重
    竊盜罪。又被告曾有附件起訴書事實欄所載之犯罪科刑及執
    行完畢情形，有臺灣高等法院被告前案紀錄表1 份在卷可按
    ，其受有期徒刑之執行完畢後，5 年內故意再犯本件有期徒
    刑以上之罪，為累犯，應依刑法第47條第1 項之規定重其刑
  (三)本院審酌被告年輕力壯，不思以正途謀生，而為本案竊盜犯
    行，其所為對社會秩序之維護及被害人財產法益侵害非微，
    並審酌其竊得財物之價值非鉅，犯後坦承犯行之態度等一切
    情狀，量處如主文所示之刑，以示懲儆。
  (四)扣案之老虎鉗1支，為犯罪行為人即被告所有，供本件竊盜
    所用之物，應依刑法第38條第1項第2款宣告沒收。
據上論斷，應依刑事訴訟法第273條之1第1項、第 299條第1項前
段、第310條之2，刑法第321條第1項第3款、第47條第1項、第38
條第1項第2款，判決如主文。
本案經檢察官乙○○到庭執行職務。
中　　華　　民　　國　　96　　年　　9　　月　　12 　　日
                  刑事第三庭法    官  林淑鳳
以上正本證明與原本無異。
如不服本判決應於收受本判決後10日內向本院提出上訴書狀，其
未敘述上訴理由者，並得於提起上訴後10日內向本院補提理由書
狀（均須按他造當事人之人數附繕本）「切勿逕送上級法院」。
中　　華　　民　　國　　96　　年　　9　　月　　13 　　日
                            書 記 官  郭廷耀
附錄論罪法條：
中華民國刑法第321條第1項第3款
（加重竊盜罪）
犯竊盜罪而有左列情形之一者，處 6 月以上、 5 年以下有期徒
刑：
三  攜帶兇器而犯之者。
附件：
臺灣基隆地方法院檢察署檢察官起訴書
　　　　　　　　　　　　　　　　　　　96年度偵字第3185號
　　被　　　告　丙○○　男　33歲（民國○○年○○月○日生）
　　　　　　　　　　　　住基隆市○○區○○街570巷85之1號
　　　　　　　　　　　　3樓
　　　　　　　　　　　　國民身份證統一編號：Ｚ000000000號
上列被告因竊盜案件，已經偵查終結，認應該提起公訴，茲將犯
罪事實及證據並所犯法條分敘如下：
        犯  罪  事  實
一、丙○○前因違反毒品危害防制條例案件，經臺灣基隆地方法
    院於民國95年6月26日，以95年度訴字第289號判決判處有期
    徒刑6月確定，於95年9月26日易科罰金執行完畢，猶不知悔
    改，復意圖為自己不法之所有，於96年6月1日15時許，騎乘
    其妻簡淑惠所有車號UGB-645 號輕機車，行經基隆市○○區
    ○○路322之1號信綠裡里民會堂前，竟趁無人之際，持客觀
    上足以危害人生命、身體安全之老虎鉗1 支，剪斷里民會堂
    前之白鐵製鍊條兩端以竊取白鐵製鍊條1條（長約5公尺），
    得手後旋騎乘上開機車於同日16時許，將之持往基隆市○○
    區○○路28號興隆電器材料行變賣予陳秀雲（所涉故買贓物
    罪嫌另為不起訴處分），所得款項花用殆盡，嗣經該裡里長
    甲○○發現里民會堂前鐵鍊遭竊，報警後經警調閱監視器查
    獲上情，並在上開機車內扣得丙○○所有，供竊取白鐵製鍊
    條用之老虎鉗1 支。
二、案經基隆市警察局第二分局報告偵辦。
        證  據  並  所  犯  法  條
一、證據清單與待證事實
    ┌───┬─────────┬──────────┐
    │ 編號 │ 證  據  名  稱   │  證  明  事  實    │
    ├───┼─────────┼──────────┤
    │  一  │被告丙○○之自白  │全部犯罪事實        │
    ├───┼─────────┼──────────┤
    │  二  │證人甲○○之證述，│其於96年6月1日15時30│
    │      │贓物認領保管單1 紙│分許發現里民會堂前之│
    │      │                  │白鐵製鍊條遭竊旋即報│
    │      │                  │警之事實            │
    ├───┼─────────┼──────────┤
    │  三  │同案被告陳秀雲之供│被告丙○○於96年6 月│
    │      │述                │1 日16時許將上開白鐵│
    │      │                  │製鍊條變賣予陳秀雲之│
    │      │                  │事實                │
    ├───┼─────────┼──────────┤
    │  四  │監視器攝得畫面翻拍│被告丙○○於上揭時、│
    │      │照片2 張          │地竊取上開白鐵製鍊條│
    │      │                  │之事實              │
    ├───┼─────────┼──────────┤
    │  五  │老虎鉗1 支扣案    │被告攜帶凶器竊盜之事│
    │      │                  │實                  │
    └───┴─────────┴──────────┘
二、核被告所為，係犯刑法第321 條第1項第3款之攜帶凶器竊盜
    罪嫌。其於受徒刑之執行完畢後，5 年以內故意再犯本件有
    期徒刑以上之罪，為累犯，請依刑法第47條第1 項之規定加
    重其刑。再扣案之老虎鉗1 支，係被告所有供犯罪所用之物
    ，業據被告供承在卷，請依刑法第38條第1項第2 款、第3項
    之規定宣告沒收之。
三、依刑事訴訟法第251條第1項提起公訴。
    此　致
臺灣基隆地方法院
中　　華　　民　　國　　96　　年　　6 　　月　　25　　日
　　　　　　　　　　　　　　　檢察官　曾　淑　婷
本件正本證明與原本無異
中　　華　　民　　國　　96　　年　　6 　　月　　28　　日
　　　　　　　　　　　　　　　書記官　潘　健　安
附錄所犯法條：
刑法第321條第1項第3款
    犯竊盜罪而有左列情形之一者，處6月以上、5年以下有期徒
    刑：
    三  攜帶兇器而犯之者。
